【裁判字號】    98,易,1872
【裁判日期】    980824
【裁判案由】    毒品危害防制條例
【裁判全文】
臺灣板橋地方法院刑事判決              98年度易字第1872號
公  訴  人  臺灣板橋地方法院檢察署檢察官
被      告  甲○○
                    （現另案於臺灣臺北看守所羈押中）
上列被告因違反毒品危害防制條例案件，經檢察官提起公訴（98
年度毒偵字第4281號），被告為有罪之陳述，裁定依簡式審判程
序，判決如下：
    主  文
甲○○施用第二級毒品，累犯，處有期徒刑捌月。
    事實及理由
一、犯罪事實：
(一)甲○○前於民國94年間，因施用毒品案件，經本院以94年度
    毒聲字第2631號裁定送觀察、勒戒後，認無繼續施用毒品傾
    向，於95年3 月13日執行完畢釋放出所，復經臺灣板橋地方
    法院檢察署檢察官於95年3 月15日以94年度毒偵字第6623號
    為不起訴處分確定；(1)又因施用第二級毒品案件，經本院以
    96年度簡字第2438號簡易判決判處有期徒刑3 月確定，復經
    本院以96年度聲減字第5053號裁定減為有期徒刑1 月又15日
    確定，於96年9 月6 日以易科罰金執行完畢；(2)復因施用第
    二級毒品案件，經本院以97年度簡字第1443號簡易判決判處
    有期徒刑4 月確定，於97年7 月18日入監執行，至同年8 月
    26日就剩餘刑期以易科罰金執行完畢出監；(3)再因施用毒品
    案件，經本院以97年度簡字第6426號簡易判決判處有期徒刑
    4 月確定，於97年12月1 日以易科罰金執行完畢；(4)仍因施
    用第二級毒品案件，經本院以97年度簡字第8740號簡易判決
    判處有期徒刑5 月確定，於97年12月22日以易科罰金執行完
    畢（於本案均構成累犯）。(5)另因販賣第二級毒品未遂案件
    ，經本院以97年度訴字第4405號判決判處有期徒刑3 年8 月
    在案；(6)又因施用第一級及第二級毒品案件，經本院以98年
    度訴字第1439號判決分別判處有期徒刑7 月、3 月，應執行
    有期徒刑8 月在案，經提起上訴後，由臺灣高等法院以98年
    度上訴字第3171號案件審理中；(7)復因施用第二級毒品案件
    ，經本院以98年度易字第1116號判決判處有期徒刑6 月在案
    ，經提起上訴後，由臺灣高等法院以98年度上易字第1894號
    案件審理中。
(二)詎甲○○仍不知悔改，明知甲基安非他命為毒品危害防制條
    例所規定之第二級毒品，依法不得施用、持有，仍於前揭觀
    察、勒戒執行完畢釋放後5 年內，基於施用第二級毒品甲基
    安非他命之犯意，於98年6 月9 日上午10時許，在臺北縣三
    重市○○路○ 段7 之1 號2 樓住處，以將第二級毒品甲基安
    非他命置於吸食器內燒烤吸食其生成煙霧之方式，施用第二
    級毒品甲基安非他命乙次。嗣於98年6 月10日22時30分許，
    在臺北縣三重市○○街20號前，為警查獲，並扣得甲○○所
    有之海洛因2 小包（驗餘淨重4.03公克）及甲基安非他命3
    小包（驗餘淨重3.24公克）（甲○○涉嫌販賣第一級毒品海
    洛因及第二級毒品甲基安非他命部分現另由臺灣板橋地方法
    院檢察署檢察官偵辦中）。經警採集甲○○之尿液送驗結果
    呈甲基安非他命類陽性反應，而得悉上情。
(三)案經臺北市政府警察局移送臺灣板橋地方法院檢察署檢察官
    偵查起訴，經以簡式審判程序審理。
二、證據：
(一)被告甲○○本院訊問及審理時之自白。
(二)臺北市政府警察局偵辦毒品案件尿液檢體委驗單及台灣尖端
    先進生技醫藥股份有限公司98年6 月19日出具之濫用藥物檢
    驗報告各乙紙。
(三)扣押物品目錄表乙紙。
(四)扣案之海洛因2 小包（驗餘淨重4.03公克）及甲基安非他命
    5 小包（驗餘淨重3.24公克）。
三、按甲基安非他命係毒品危害防制條例第2 條第2 項第2 款所
    明定之第二級毒品，不得非法持有、施用。查被告甲○○前
    於94年間，因施用毒品案件，經本院以94年度毒聲字第2631
    號裁定送觀察、勒戒後，認無繼續施用毒品傾向，於95 年3
    月13日執行完畢釋放出所，復經臺灣板橋地方法院檢察署檢
    察官於95年3 月15日以94年度毒偵字第6623號為不起訴處分
    確定在案乙節，有臺灣高等法院被告前案紀錄表1 份附卷可
    按，故而被告於觀察、勒戒完畢釋放後5 年內再度施用第二
    級毒品之行為，依毒品危害防制條例第23條第2 項規定，係
    犯毒品危害防制條例第10條第2 項之施用第二級毒品罪。又
    被告施用第二級毒品前、後之持有第二級毒品犯行，為其施
    用之高度行為所吸收，不另論罪。又被告有事實及理由欄一
    （一）所載之犯罪執行完畢紀錄，有前開臺灣高等法院被告
    前案紀錄表在卷可按，其於有期徒刑之執行完畢後5 年內，
    故意再犯本件有期徒刑以上之罪，為累犯，應依刑法第47條
    第1 項規定加重其刑。爰審酌被告前曾經觀察、勒戒後，應
    知所惕勵，當知悉施用毒品之危害及其違法性，詎其仍因自
    制力薄弱，並漠視法令禁制，而再犯本案，顯不知悛悔，應
    嚴予非難，惟其施用毒品行為於本質上係屬自我戕害行為，
    反社會性之程度應屬較低，又其前有多項施用毒品等前科紀
    錄，有前開高等法院被告前案紀錄表1 份在卷可按，足見被
    告素行不佳暨犯後坦承犯行之態度等一切情狀，量處如主文
    所示之刑，以資懲儆。至扣案之海洛因2 小包（驗餘淨重4.
    03公克）及甲基安非他命5 小包（驗餘淨重3.24公克），雖
    屬違禁物，然該等違禁物係被告涉嫌販賣第一、二級毒品之
    相關證物，自不宜於本案諭知沒收銷燬，附此敘明。
據上論斷，應依刑事訴訟法第299 條第1 項前段、第273 條之1
第1 項、第310條之2 、第454條第1 項，毒品危害防制條例第10
條第2 項，刑法第11條前段、第47條第1 項，判決如主文。
本案經檢察官吳宗光到庭執行職務。
中    華    民    國    98    年     8    月    24    日
                  刑事第十三庭  法  官  鄭燕璘
如不服本判決，應於判決送達後10日內，向本院提出上訴書狀，
且上訴書狀應敘述具體理由，而上訴書狀未敘述上訴理由者，應
於上訴期間（即自收受判決書之翌日起算10日）屆滿後20日內補
提理由書。「切勿逕送上級法院」。
                                書記官  陳筱惠
中    華    民    國    98    年     8    月    24    日
附錄本案論罪科刑法條全文：
毒品危害防制條例第10條：
施用第一級毒品者，處6 月以上5 年以下有期徒刑。
施用第二級毒品者，處3 年以下有期徒刑。


司法院資訊處製作；財團法人民間司法改革基金會備份。
